臺灣高等法院刑事判決
111年度上訴字第3369號
上  訴  人  
即  被  告  甲○○


選任辯護人  徐明瑋律師
            陳令軒律師
            廖克明律師
上列上訴人因家暴傷害等案件，不服臺灣新北地方法院110年度
訴字第496號，中華民國111年5月24日第一審判決（起訴案號：
臺灣新北地方檢察署110年度偵字第2362號），提起上訴，本院
判決如下：
    主  文
原判決撤銷。
甲○○犯傷害罪，處有期徒刑柒月。緩刑伍年，並應向公庫支付新
臺幣參拾萬元，且於本判決確定之日起壹年內，參加法治教育課
程陸場次。緩刑期間付保護管束，並應完成加害人處遇計畫。
    事  實
甲○○為代號AD000-A109321號（真實姓名年籍詳卷，下稱乙女）之配偶（2人於民國110年8月27日離婚），2人屬家庭暴力防治法第3條第1款之家庭成員。緣甲○○認為乙女對婚姻不貞，於民國109年6月17日與乙女發生爭執，竟基於傷害之犯意，於當日下午5時起至同年月19日上午期間，在當時位於新北市中和區之住處（地址詳卷），多次徒手毆打乙女臉部、頭部、身體，以及掐脖子、抓身體撞牆壁，復捏乙女之胸部、大腿及身體，期間復持剪刀剪乙女頭髮並恫稱「我要先殺了妳，然後殺了2個小孩，變成社會新聞」等加害於生命、身體之言詞，致乙女因而心生畏懼。乙女於109年6月19日下午獨自返回娘家，其母親見乙女頭髮凌亂、身體受傷，因而帶同乙女前往天主教耕莘醫療財團法人耕莘醫院（下稱耕莘醫院）驗傷，經醫師檢查發現乙女受有頭部挫傷併頭皮血腫、頸部挫傷疼痛、左胸挫傷、雙上肢多處挫擦傷、右膝挫傷、左大腿擦傷等傷害。
    理  由
甲、程序部分
    本件當事人、辯護人對於本判決所引用下述被告以外之人於
    審判外之陳述，均未爭執其證據能力，復未於言詞辯論終結
    前聲明異議，本院審酌該等證據作成時並無不當取得情形，
    認以之作為本案證據亦屬適當，依刑事訴訟法第159條之5規
    定，均有證據能力。另本判決所引用之其他非供述證據，查
    無違反法定程序取得之情形，依同法第158條之4反面解釋，
    均具證據能力。
乙、實體部分
壹、得心證之理由
　　訊據被告固坦承與乙女發生爭執，以及乙女所受頭部傷勢為
    其造成，惟否認乙女身上其他傷勢與其有關，亦否認以言語
    恐嚇乙女，辯稱：本案起因是我發現乙女和我小孩的跆拳道
    教練外遇，我非常生氣拿剪刀剪乙女頭髮和小孩的跆拳道服
    裝，但未拿剪刀恐嚇乙女，因為氣憤我沒有保持理性，我用
    手指著乙女的頭罵，我承認乙女頭部因此碰到牆壁受傷，這
    段期間乙女陸續跪在地上請我原諒，但我並未毆打她，不清
    楚乙女頭部以外的其他傷勢從何而來等語。辯護人則替被告
    辯護以：乙女與案外人在109年6月17日中午有發生性行為，
    乙女左胸與生殖器挫傷之傷勢與被告無關，況乙女指證遭被
    告恐嚇部分僅有單一指述，而證人毛○○來家裡關心狀況時，
    並未看到乙女有外傷，亦未聽聞乙女哭訴遭恐嚇的事情，而
    乙女案發後刻意教導其長子（下稱乙子）在偵查中虛偽證述
    目睹被告用力毆打乙女之經過，雖該證詞未經原審判決引用
    ，然已影響原審法官對被告形成不利的心證，茲提出乙子和
    家教老師談話的光碟與譯文，佐證乙女與乙子之證述均非事
    實。經查：
一、被告於案發期間與乙女為夫妻關係，雙方育有2名未成年子女並共同居住於新北市中和區住處，被告在109年6月17日下午5時至19日上午期間與乙女在住處發生爭執，其後乙女於109年6月19日下午4時43分前往耕莘醫院驗傷，檢查結果為頭部挫傷併頭皮血腫、頸部挫傷瘀傷、左胸挫傷、雙上肢多處擦挫傷、右膝挫傷、左大腿擦傷等傷害，業經被告、證人乙女分別供證在卷（原審卷第41、61-62、89頁），並有耕莘醫院急診護理評估記錄、驗傷診斷書、傷勢照片在卷可佐（偵30887卷《不公開卷》第27-33頁），此部分事實已可認定。
二、被告傷害及恐嚇乙女之經過，業經證人乙女於原審審理中證
    述明確，其證述如下：
（一）被告於109年6月17日中午發現監視器拍到一些關於我的不
      當影片，被告於該日下午把我父母叫來，我父母於該日下
      午5時左右離開後，被告從那時起至6月19日間不斷在租屋
      處客廳、餐廳、房間等處毆打我，被告一開始用手一直在
      甩我的巴掌、打我耳光，逼我一直要下跪，不可以起來，
      然後攻擊我的頭部、身體與掐我脖子，也有抓我的身體去
      撞牆壁，我的雙手與手指因此受傷，途中小孩都在旁邊，
      我都會尖叫、都會哭；他在傍晚大概7時左右突然爆怒，
      在期間一直咆哮不斷甩我巴掌，還把可樂倒到我頭上，把
      我衣服撕碎，然後用剪刀剪我頭髮，他要我一直跪著不准
      起來，大家也都沒有吃飯。發生事情的時候我大兒子跟小
      兒子都全程目睹，大兒子因為恐懼跑到廁所嘔吐，沒辦法
      出來，也沒吃晚餐，期間我發簡訊給毛○○，我跟她說小孩
      跟我都被打，我不知道該怎麼辦，所以她晚上10時左右有
      來，這時候已經是滿地頭髮與破碎衣服，她一進來她整個
      嚇到，她陪我跪在客廳地上，她握我的手我有說手被被告
      打，手指破皮很痛，我有跟她說被告如何傷害我、剪我頭
      髮與弟弟被打到摔到地上的上情，毛○○對被告說「為什麼
      會弄成這樣？為什麼要在小孩面前這樣」，她也有說「我
      們去跟被告道個歉，或怎麼樣，看有沒有辦法被告原諒」
      ，我就一直跪著表示道歉，她幫我照顧小孩，後來她大概
      於109年6月18日凌晨2時左右走。
（二）第二天（109年6月18日）早上我們全家去祭拜被告媽媽，
      當天晚上5時回家，被告到家就突然暴怒，在客廳與餐廳
      開始甩我巴掌，很大力打我耳光，又一直毆打和捶我的頭
      部，被告也亂打身體，掐我脖子，抓我的身體去撞牆壁，
      和第一天被告打我的情形差不多，所以我的身上其實都已
      經是滿目瘡痍、都是傷。被告毆打我的次數已經數不清，
      我當時很無助，不知道怎麼保護我的孩子和我自己。6月1
      8日晚上被告把小孩叫到房間門口說他要跟我做愛，叫他
      們去房間睡覺，不准吵我們，所以當天在房間裡他又不斷
      毆打我跟掐我身體，我的眼鏡也被打歪、打飛，他還不准
      我遮住我的臉，不准我遮住身體，因為他要打我，他很用
      力虐待我、捏我胸部、大腿與身體，我都會痛到尖叫；被
      告於109年6月18日下午5時多一直傷害我到翌日即6月19日
      凌晨3時左右，才沒有再傷害我，因為被告睡著了。
（三）第三天（109年6月19日）早上我起來幫小孩做早餐，上午
      6時多去主臥房叫被告後，他起來就在主臥房又暴怒的毆
      打我，很瘋狂的打和捶我的頭，把我眼鏡打飛，推我去撞
      牆壁，我趕快逃離主臥房到餐廳吃早餐，大兒子因為叫了
      我媽媽，所以被告很生氣的打大兒子，被告說不可以叫媽
      媽要叫賤人，被告又突然暴怒過來掐我脖子，把我壓在餐
      廳牆壁上，那時候我覺得快要窒息，後來我就帶小孩去上
      學才離開，大概是早上7 時左右，所以當19日我送完小孩
      後，被告一直打電話給毛○○，而毛○○也剛送完小孩上學，
      就在學校附近，毛○○叫我坐上她的車，因被告一直打電話
      給毛○○，叫她陪著我、監督我回家整理東西，也就是把別
      的男人碰過的東西丟掉，毛○○也有陪我回家整理東西，整
      理完之後當天下午我自己一個人回我父母親住處，毛○○要
      去接小孩所以沒有陪我去，我媽媽看到我頭髮亂七八糟，
      從頭髮可見頭皮，身體全部沒有一個地方是完整的皮膚，
      媽媽就立刻帶我去耕莘醫院驗傷，醫師幫我檢查、檢視結
      果，我受有頭部挫傷併頭皮血腫、左胸挫傷、雙上肢多處
      擦傷、右膝挫傷、左大腿擦傷等傷勢，這些傷勢就是被告
      自109年6月17日下午5時多至6月19日這幾天一直傷害我所
      造成的傷勢等語（原審卷第60-90頁）。
三、乙女於109年6月19日下午4時43分至耕莘醫院驗傷，經醫師
    診查結果，認乙女受有「頭部挫傷併頭皮血腫、頸部挫傷疼
    痛、左胸挫傷、雙上肢多處挫擦傷、右膝挫傷、左大腿擦傷
    」等傷害，有卷附耕莘醫院受理家庭暴力事件驗傷診斷書、
    乙女受傷照片之檢驗報告粘貼單、乙女提供之受傷照片可憑
    （他卷《不公開卷》第17-23、31-49、70-71頁)。觀諸上開驗
    傷診斷書以及照片所示受傷部位與傷勢情形，核與乙女所證
    遭被告「甩巴掌」、「打耳光」、「毆打和搥頭部」、「抓
    身體撞牆壁」、「亂打身體」、「掐脖子壓牆壁」、「用力
    抓頭髮」、「逼下跪不可以起來」、「捏胸部、大腿與身體
    」等情相符一致，且乙女在連續多日遭被告施暴毆打後隨即
    前往醫院驗傷，向醫護人員指訴被告之暴行，亦有耕莘醫院
    急診病歷記錄單所載「病患自述這三天陸續被丈夫家暴，被
    剪頭髮、拉扯耳朵、抓頭撞牆壁、用手掐脖子」可憑（偵30
    887卷《不公開卷》第28頁），足徵乙女前開指訴並非無稽。
四、證人即乙女母親（下稱乙母）於原審審理中證稱：被告於10
    9年6月17日中午打電話說要跟我女兒離婚，之後我跟我先生
    就去我女兒住處，大約下午1點到，被告拿監視器影片給我
    先生看，之後2個孫子陸續回來，我們在下午5點離開時氣氛
    不好；一直到第三天即109年6月19日下午3點乙女回娘家找
    我，一見面我看到她那個樣子嚇到，她穿短袖短褲，膝蓋有
    瘀傷烏青，有一個膝蓋瘀青很嚴重，上手臂手肘關節一直到
    肩膀的這個部位有瘀青，脖子有一點紅紅的，下嘴唇是腫的
    ，頭髮跟瘌痢頭一樣不規則，乙女說被告打她，講的時候很
    難過、邊講邊哭，情緒很激動，她說身上的傷是我前女婿毆
    打，那個狀況我很不忍，就帶她去新店耕莘醫院驗傷，醫師
    寫的傷勢確實是我當時看到她露在外面的傷勢（原審卷第16
    3-166頁）。經核證人乙母上開證詞，與乙女所指在第三天
    （109年6月19日）下午獨自一人回娘家，因乙母看見其頭髮
    凌亂、身體受傷而陪同其前往醫院驗傷等節相符，佐以證人
    乙母於109年6月17日下午5時左右離開乙女住處時，乙女頭
    髮完整、並未受傷，然乙女在同年月19日離家前往娘家時，
    頭髮已成為不規則的瘌痢頭，且身上有瘀傷，是認乙女所證
    從109年6月17日下午其父母親離開後，至同年月19日上午止
    ，遭被告不斷以事實欄所示方式攻擊施暴而受傷等情，應堪
    採信。
五、證人毛○○於原審審理中結證稱：109年6月17日晚上9至10時
    我有去被告和乙女住處關心，當時看到客廳地上有被剪掉的
    頭髮，而乙女的她頭髮亂七八糟，感覺她哭過且驚嚇，她的
    身體黏答答，當天我陪乙女跪著，她跟我說發生的一小段內
    容，她說頭髮被剪掉還有可樂往她頭上倒，除此之外當下我
    們兩個沒有機會說話，我一直陪到翌日凌晨才離開；同年月
    18日我沒看到乙女，第三天（19日）乙女送小孩上學，我有
    碰到她，我送完小孩後乙女上我的車跟我講話，她在車內跟
    我講這兩天過得不是很好，早上吃早餐男方有語出惡言，伸
    手揮打到她的頭部，所以她眼鏡有點壞掉，我看她的眼鏡有
    像她講得這樣歪歪的，她跟我說她頭痛，我自己有看到她的
    手臂還是腿有一小塊瘀青，她有說被打（原審卷第95-112頁
    ）。核證人毛○○前開證詞，與乙女指證案發第一天遭被告剪
    頭髮、毆打逼下跪，第三天遭被告揮打頭部，連續多日遭被
    告毆打以致身體多處疼痛等情相符，且證人毛○○親眼目睹乙
    女遭施暴後第一時間之哭泣與驚恐反應，亦與乙母所證乙女
    在描述事發經過時情緒激動、邊講邊哭之狀態相吻合，足徵
    乙女前開指證屬實。
六、乙女所證遭被告施暴之經過，核與被告所供「我很生氣所以
    拿剪刀剪乙女頭髮」、「我用手施力指著乙女的頭罵她，導
    致她頭部撞到牆壁受傷」、「我跟乙女有發生嚴重肢體接觸
    」（本院卷第120、162-163頁）無違，堪信乙女所證並非虛
    構，被告確係在得知乙女對婚姻不忠之盛怒狀態，連續3日
    對乙女為本案傷害行為。又關於被告以言語恫嚇乙女部分，
    證人乙女於原審審理中證稱：當時被告在發洩情緒，他失控
    去廚房拿剪刀剪我頭髮，把手上喝的一半可樂倒在我身上，
    剪頭髮跟倒可樂的時間順序我不是很清楚，但前後相關，被
    告是倒可樂、剪我頭髮，拿剪刀對我說「我要先殺了妳，然
    後殺了2個小孩，變成社會新聞」，被告對著我的眼睛說那
    些話，被告講這句話是百分之百的事實（原審卷第120-121
    頁），觀諸證人毛○○在案發第一晚親眼目睹被告住處客廳地
    上有被剪掉的頭髮，以及乙女神情驚恐、頭髮散亂、身體濕
    黏，被告亦承認因為憤怒持剪刀剪乙女之頭髮，由此益見乙
    女所證被告情緒失控以剪刀剪其頭髮、倒可樂在伊身上後，
    旋即以殺乙女及其2子之言詞恫嚇乙女，致乙女心生恐懼屬
    實。
七、被告及其辯護人雖以：證人毛○○並未證述乙女向其表示遭被
    告言語恐嚇之經過，且被告係愛護家庭之人，不可能對乙女
    說出殺掉小孩的言詞。然而，證人毛○○之小孩與被告之子就
    讀同一所學校，毛○○因此認識被告及乙女，與夫妻雙方均有
    交情，此業經證人乙女證述明確（原審卷第70頁），可見毛
    ○○並無偏袒被告或乙女任何一方之動機，況毛○○曾於6月17
    日晚間前往案發地點關心被告與乙女之狀況並在旁陪伴，因
    被告當時情緒不穩、時而發怒，乙女復對被告下跪表達歉意
    ，當時氛圍緊張，乙女並無太多與毛○○交談之機會，亦據證
    人乙女及毛○○分別證述一致（原審卷第76、102頁），而毛○
    ○既已當場目擊乙女遭剪髮後之頭髮凌亂、被潑灑可樂後之
    濕黏情狀，以及遭毆打施暴與言語恐嚇後之情緒驚恐反應，
    上開情狀均足以佐證乙女指稱在毛○○抵達前不久，甫遭被告
    毆打、剪髮、倒可樂、言語恐嚇等情屬實。佐以被告出手毆
    打乙女身體多處致其遍體鱗傷，對乙女身心造成之痛苦顯然
    遠大於被告以恐嚇言詞威嚇，則乙女在事出突然與時間有限
    之情況下，僅針對造成自己身心創傷較為嚴重之實體傷害行
    為告知毛○○，而未詳盡一併告知遭恐嚇之經過，亦與事理常
    情及當下狀況無違，自不得僅因乙女未告知毛○○遭被告恐嚇
    ，遽認乙女此部分指證有何不實。是被告及辯護人此部分主
    張，無從為有利於被告之認定。
八、乙女所受生殖器挫傷之傷害，難認與本案犯行有關
　  證人乙女雖於原審審理中證稱遭被告強制性交、掐陰部導致
    生殖器挫傷（原審卷第61-62、82、89頁），且乙女於109年
    6月19日至耕莘醫院驗傷時，固經檢查受有生殖器挫傷之傷
    勢（偵30887卷《不公開卷》第30頁），且其急診病歷記錄單
    亦記載「病患自述這三天陸續被丈夫家暴…下會陰部被丈夫
    用手指戳（沒有直接進入陰道）」（同上偵卷第28頁）。然
    查，被告固坦承於案發期間和乙女發生性行為且歷時約2小
    時，惟否認以手指戳乙女生殖器（偵30887卷第59頁，本院
    卷第164頁），徵諸證人毛○○偵查中證稱「第三天（即19日
    ）早上我在學校看到乙女，乙女跟我說她被告罵她戳她的頭
    ，還打頭和上手臂」、「乙女說前一天晚上做愛做了很久，
    沒有說做愛違反意願」（偵30887卷第53頁），而乙女既告
    知毛○○當天上午及前一晚與被告互動之經過，苟其遭到被告
    強制性侵（或指侵）或於性行為期間遭暴力對待，衡情，應
    會一併向毛○○哭訴，然乙女卻就「被毆打」及「做愛做很久
    」之事實分別描述，隻字未提性行為遭到暴力對待，是其生
    殖器之傷勢是否果然為被告所造成，尚非無疑。而乙女所指
    遭被告強制性侵之事實，僅有單一指述而無補強證據，前經
    臺灣新北地方檢察署檢察官不起訴處分（偵30887卷第61-64
    頁），且乙女指證被告徒手掐（或戳）陰部致生殖器挫傷之
    事實，亦乏相關佐證，自難認此部分傷勢為被告所造成，附
    此說明。
九、被告及其辯護人雖提出乙子和家教老師之談話光碟與譯文（
    上證1、2），並聲請勘驗上開光碟欲證明乙子在案發後曾向
    家教老師表示「爸爸完全沒有打媽媽」等語，足證乙子在偵
    查中指證目睹被告毆打乙女一節不實，且乙女在本案有虛偽
    證述之情形（本院卷第73、161頁）。然而，本院並未引用
    乙子偵查中之證詞作為認定被告對乙女為傷害與恐嚇行為之
    依據，且乙子與該家教老師之對話情境為何？是否於錄音前
    曾遭他人誘導？均無相關證據可佐，自難逕行採認而否定乙
    女之證詞，況乙女之證述有前開補強證據可佐，堪認可信，
    並無依被告及辯護人之請求進而調查上開證據之必要，附此
    說明。
十、綜上所述，本件事證明確，被告犯行已可認定，應依法論科
    。
貳、論罪部分
一、按家庭暴力係指家庭成員間實施身體或精神上不法侵害之行
    為，而家庭暴力罪即指家庭成員間故意實施家庭暴力行為而
    成立其他法律所規定之犯罪，家庭暴力防治法第2條第1款、
    第2款定有明文，是家庭成員間所成立之傷害犯行，即屬家
    庭暴力防治法第2條第2款之家庭暴力罪，惟因家庭暴力防治
    法之前揭條文並無罰則規定，應僅依刑法之規定予以論罪科
    刑。查被告與乙女案發時為配偶關係，其2人具有家庭暴力
    防治法第3條第1款所定家庭成員關係，被告傷害乙女即屬家
    庭暴力罪，因該法就此並無刑罰規定，仍應依刑法規定論罪
    科刑。是以，核被告所為係犯刑法第277條第1項之傷害罪。
    被告基於單一之傷害犯意，於密切接近之時間，在相同地點
    ，多次徒手毆打乙女，侵害同一法益，各舉動之獨立性極為
    薄弱，依一般社會健全觀念難以強行分離，顯係基於單一犯
    意接續所為，應包括於一行為予以評價較為合理，為接續犯
    ，僅論以一罪。被告於傷害乙女期間，以加害乙女及其子生
    命、身體之言詞恫嚇乙女，其恐嚇之危險行為，應為傷害之
    實害行為所吸收，不另論罪。
二、起訴意旨雖認被告基於恐嚇犯意，於109年6月17日20時許，
    向乙女恫稱「我要先殺了妳，再殺2個小孩」等語，造成乙
    女心生恐懼致生危害於安全，因認被告涉犯刑法第305條之
    恐嚇危害安全罪嫌，並認此恐嚇犯行與前開傷害犯行之犯意
    個別，應分論併罰。惟稽之卷內事證，被告於案發前後對於
    乙女及其2子並無加害其等生命之行為，且本件並無任何足
    以佐證被告在案發時有殺人之主觀犯意，另觀諸被告前後行
    為經過，可知被告僅係於傷害行為之過程中，以前揭恐嚇言
    詞傳達欲傷害乙女之意，同時著手實施傷害之實害行為，而
    無日後另再殺害乙女及其子之意，被告上述殺害乙女及其2
    子之言詞，僅為加強對乙女之報復與創痛，並非果有加害乙
    女與其2子生命法益之意，是認被告於傷害乙女之過程中以
    言詞恫嚇乙女，其恐嚇之危險行為應為傷害之實害行為所吸
    收，不另論罪，起訴意旨此部分主張容有誤會，附此說明。
參、不另為無罪諭知部分
    公訴意旨固認被告於上開時間、地點，基於傷害之犯意，徒
    手攻擊乙女下體，致乙女受有生殖器挫傷等傷害，因認被告
    此部分亦涉犯刑法第277條第1項傷害罪嫌。惟乙女所受生殖
    器挫傷部分傷害難認係被告本案行為所造成，業經本院詳論
    如前，是依罪證有疑、利歸被告之採證法則，此部分不能證
    明被告犯罪，自應為被告無罪諭知，惟因公訴意旨認此部分
    與前開有罪部分為實質上1罪關係，爰不另為無罪諭知，一
    併敘明。
肆、撤銷改判與量刑
一、撤銷改判之理由
　　原審認被告犯行明確，就其所犯恐嚇罪、傷害罪分別論罪科
    刑，固非無見。惟查，①被告傷害乙女期間以言詞恫嚇乙女
    ，其恐嚇之危險行為應為傷害之實害行為所吸收，僅需論以
    傷害罪即足，原判決誤對被告另論以恐嚇罪，認事用法已有
    未洽。②乙女所受生殖器挫傷之傷勢，尚難認係被告本案行
    為所造成，原判決誤認被告攻擊乙女下體致其生殖器挫傷，
    其事實認定同有未洽。③被告於本院審理中與乙女達成調解
    並賠償新臺幣（下同）150萬元，此項犯後態度乃原審未及
    審酌，其量刑亦有未當。被告否認犯罪提起上訴雖無理由，
    然原判決既有前開可議之處，自應由本院予以撤銷改判。
二、爰以行為人責任為基礎，審酌被告無犯罪前科，素行尚佳，
    被告與乙女為夫妻關係，因不滿乙女對婚姻不忠，不思以理
    性方式解決問題，徒手毆打乙女頭部、臉部與身體多處，造
    成乙女受有如事實欄所示多處傷勢，期間復以言詞恫嚇乙女
    使其心生恐懼，被告上述施暴行為造成乙女身心受創，犯罪
    情節並非輕微，兼衡其坦承乙女之頭部傷勢為其造成，否認
    乙女身上其他傷勢與伊有關，於本院審理中與乙女達成調解
    並賠償150萬元，有調解筆錄與匯款單可憑（本院卷第109-1
    15頁），及其自述碩士畢業、擔任保險公司主管、月收入約
    13萬元、名下有房產、離婚並與1未成年幼子同住之生活狀
    況等一切情狀（本院卷第161頁），量處如主文第2項所示之
    刑。
三、緩刑
（一）被告未曾因故意犯罪受有期徒刑以上刑之宣告，有本院被
      告前案紀錄表附卷足憑，其因情緒失控致罹刑典，惟犯後
      坦承一部分傷害犯行，且與乙女達成調解並賠償新臺幣15
      0萬元，已如前述；被告與乙女育有2名未成年子女，彼此
      關係難以斷絕，雙方既達成調解，為求親緣關係之修復，
      衡以被告有固定工作收入、目前獨自照顧1名幼子，倘入
      監執行將可能造成家庭失衡及幼子乏人照料，不僅難以對
      被告達到全面教化效果，也加重乙女之扶養幼子負擔，顯
      然不利於乙女，本院認被告經此偵、審程序及科刑宣告之
      教訓後，當能知所警惕，其宣告之刑以暫不執行為適當，
      爰依刑法第74條第1項第1款之規定，併諭知緩刑5年，以
      勵自新。
（二）再考量為防止被告再犯暨使被告確實知所警惕、記取教訓
      ，並深刻瞭解法律規定及守法之重要性，爰依刑法第74條
      第2項第4款及第8款規定，命其向公庫支付30萬元，及應
      於本判決確定之日起1年內參加法治教育課程6場次，並依
      刑法第93條第1項第2款及家庭暴力防治法第38條第1項規
      定，於緩刑期間付保護管束。另本案係因被告以錯誤溝通
      態度與方式處理而起，被告雖於案發後和乙女離婚，然雙
      方育有2名未成年子女，而父母對未成年子女所負保護教
      養之權利義務不因離婚而受影響，且離婚後之父母應如何
      合作並重建互動，以分擔上述親職之健全履行，勢須提供
      被告親職教育或相關替代性措施，以重健其觀念與作為，
      俾雙方未來能修復關係之裂痕，降低發生家庭暴力之危險
      性，爰依家庭暴力防治法第38條第2項第5款，併諭知緩刑
      期內應完成加害人處遇計畫，以觀後效。末被告於付緩刑
      保護管束期間如違反上述保護管束應行遵守事項情節重大
      者，得依家庭暴力防治法第38條第5項規定，撤銷其緩刑
      之宣告，併此敘明。
據上論斷，應依刑事訴訟法第369條第1項前段、第364條、第299
條第1項前段，判決如主文。　
本案經檢察官張智堯到庭執行職務。
中　　華　　民　　國　　111 　年　　12　　月　　6 　　日
                  刑事第二十五庭審判長法  官 黃翰義
                                      法  官 劉兆菊
                                      法  官 邱瓊瑩　
以上正本證明與原本無異。
如不服本判決，應於收受送達後20日內向本院提出上訴書狀，其
未敘述上訴之理由者並得於提起上訴後20日內向本院補提理由書
（均須按他造當事人之人數附繕本）「切勿逕送上級法院」。
                                      書記官 桑子樑
中　　華　　民　　國　　111 　年　　12　　月　　6 　　日
附錄本案論罪科刑法條全文：
中華民國刑法第277條
傷害人之身體或健康者，處5年以下有期徒刑、拘役或50萬元以
下罰金。
犯前項之罪，因而致人於死者，處無期徒刑或7年以上有期徒刑
；致重傷者，處3年以上10年以下有期徒刑。